【裁判字號】    97,上易,1619
【裁判日期】    970805
【裁判案由】    侵占
【裁判全文】
臺灣高等法院刑事判決                97年度上易字第1619號
上  訴  人
即  被  告  甲○○
上列上訴人因業務侵占案件，不服臺灣台北地方法院中華民國97
年5月30日第一審判決 (97年度易字第1077號)，提起上訴（起訴
案號：臺灣台北地方法院檢察署97年度偵字第2685號），提起上
訴，本院判決如下：
    主  文
上訴駁回。
    事實及理由
一、依刑事訴訟法第350條、第361條、第362條、第367條規定，
    不服地方法院之第一審判決而上訴者，須提出上訴書狀，並
    應敘明具體理由，為上訴必備之程式；其所提出之書狀未敘
    述上訴理由，或僅曾以言詞陳述上訴理由者，均應於上述期
    間屆滿後20日內補提理由書於第一審法院。第一審法院經形
    式審查，認逾期未補提上訴理由者，應定期間先命補正：逾
    期未補正者，為上訴不合法律上之程式，應以裁定駁回。倘
    已提出上訴理由，但所提非屬具體理由者，則由第二審法院
    以上訴不何法律上之程式，判決駁回。而所謂具體理由，必
    係依據卷內既有訴訟資料或提出新事證，指摘或表明第一審
    判決有何採證認事、用法或量刑等足以影響判決本旨之不當
    或違法，而構成應予撤銷之具體事由，始克當之（例如：依
    憑證據法則具體指出所採證據何以不據證據能力，或依憑卷
    證資料，明確指出所為證據證明力之判斷如何違背經驗、論
    理法則）；倘僅泛言原判決認定事實錯誤、違背法令、量刑
    失之過重過輕微，而未依上揭意旨指出具體事由，或形式上
    雖已指出具體事由，然該事由縱使屬實，亦不足以認為原判
    決有何不當或違法者（例如：對不具有調查必要性之證據，
    法院未依聲請調查亦未說明理由，或援用證據不當，但除去
    該證據仍應為同一事實之認定），皆難謂係具體理由，俾與
    第二審上訴制度旨在請求第二審法院撤銷、變更第一審不當
    或違法之判決，以實現個案救濟之立法目的相契合，並節制
    濫行上訴（參照最高法院97年度台上字第892 號刑事判決意
    旨）。
二、本件被告不服原審判決，於民國（下同）97年7 月16日提出
    上訴理由狀稱：「上訴人承認做錯事，請求法官再給予一次
    重新之機會，因為被告現在工作穩定，老闆亦不在乎被告之
    過去，所以請求法官再給一次機會改過向上。」
三、查原審判決係認定：「被告曾於民國九十一年至九十五年五
    月間犯業務侵占罪，經臺灣板橋地方法院以九十六年度訴字
    第二三二三號判處有期徒刑一年，減刑為有期徒刑六月確定
    ，於九十七年二月五日易科罰金執行完畢（於本案不構成累
    犯）。詎被告於九十六年間在金墩實業股份有限公司（下稱
    金墩公司）臺北營業所擔任零售課業務專員期間，負責於每
    月底向客戶收取貨款繳回公司，為從事業務之人，竟因積欠
    卡債，基於意圖為自己不法所有之侵占故意，自九十六年九
    月起至同年十二月止，向位在臺北市萬華區及臺北縣新店市
    、中和市、永和市等如附表所示客戶，於各月底收取貨款共
    計新臺幣（下同）五萬一千一百十八元後，均未將款項交回
    金墩公司，易持有為所有而侵占入己，嗣金墩公司與客戶對
    帳時始查悉上情。核被告所為，係犯刑法第三百三十六條第
    二項之業務侵占罪。被告於九十六年九、十、十一、十二月
    間侵占各月底應繳回金墩公司之貨款，其四次於各月底侵占
    貨款之犯行，時間有相當差距，顯犯意各別，應分論併罰。
    」，原審並就被告論罪科刑之一切情狀詳載：「爰審酌被告
    正值青壯之年，不思循正當途徑獲取財富，竟貪圖欲便而侵
    占他人財物，且前已有業務侵占前科，竟再為同種犯行，惡
    行非輕，惟念其於犯罪後坦承不諱，已償還告訴人部分款項
    ，經告訴人表示願意原諒被告，暨被告犯罪之動機、目的、
    手段、生活狀況、品行、智識程度、犯罪所生之損害等一切
    情狀，就本件被告四犯業務侵占罪，分別各處有期徒刑陸月
    ，並定其應執行之刑壹年貳月，以資懲戒。」故原審判決已
    就量刑刑度詳為審酌並敘明理由，核無量刑刑度有違法或不
    當之情形。被告上訴意旨僅泛稱：「上訴人以承認做錯事，
    請求給予重新機會」云云，尚不足以影響原審判決量刑刑度
    之本旨，亦不足以認為原審判決有何不當或違法，核非上開
    法條規定之上訴應敘述之具體理由，揆諸上開說明，本件上
    訴未敘述具體理由及不合法律上之程式，應予駁回，並不經
    言詞辯論為之。
據上論斷，應依刑事訴訟法第367條前段、第372條，判決如主文
。
中    華    民    國    97    年    8     月    5     日
                  刑事第三庭  審判長法  官  蔡秀雄
                                    法  官  謝靜恒
                                    法  官  許文章
以上正本證明與原本無異。
不得上訴。
                                    書記官  蔡慧娟
中    華    民    國    97    年    8     月    6     日


司法院資訊處製作；財團法人民間司法改革基金會備份。
